【裁判字號】    98,台上,3350
【裁判日期】    980618
【裁判案由】    違反電業法等罪
【裁判全文】
最高法院刑事判決            九十八年度台上字第三三五０號
上  訴  人  甲○○
上列上訴人因違反電業法等罪案件，不服台灣高等法院台中分院
中華民國九十八年四月一日第二審判決（九十八年度上訴字第三
二六號，起訴案號：台灣台中地方法院檢察署九十七年度偵字第
二一五六六號），提起上訴，本院判決如下：
    主  文
上訴駁回。
    理  由
按刑事訴訟法第三百七十七條規定，上訴於第三審法院，非以判
決違背法令為理由，不得為之。是提起第三審上訴，應以原判決
違背法令為理由，係屬法定要件。如果上訴理由書狀並未依據卷
內訴訟資料，具體指摘原判決不適用何種法則或如何適用不當，
或所指摘原判決違法情事，顯與法律規定得為第三審上訴理由之
違法情形，不相適合時，均應認其上訴為違背法律上之程式，予
以駁回。本件原判決維持第一審論處上訴人甲○○共同犯電業法
第一百零六條第三款竊電罪刑（二十一罪）之判決，駁回其在第
二審之上訴，已詳敘認定犯罪事實之依據及憑以認定之理由，從
形式上觀察，並無任何違背法令情形。查所謂繼續犯，係以一個
行為持續的侵害一個法益，實現同一犯罪構成要件，其不法之狀
態，在持續狀態中而言。上訴人先後將台灣電力股份有限公司（
下稱台電公司）所有瓦時計電表之封印鎖破壞，再將電壓鉤之螺
絲鬆脫，致使瓦時計電表失準而加以竊電，係犯電業法第一百零
六條第三款之竊電罪，原審認其所犯二十一次竊電行為，係各別
基於單一之犯意以一個行為繼續實施，均屬繼續犯，其全部犯行
之終了時間，均在刑法修正施行及民國九十六年四月二十四日之
後，而未為法律變更之比較適用並依中華民國九十六年罪犯減刑
條例予以減刑，適用法則，核無不合。又第一審於量刑時，已具
體審酌上訴人為貪圖私利，與用電戶共同竊電，犯罪時間綿長，
次數甚多，迄未與台電公司和解等一切情狀，予以綜合考量，在
法定刑範圍內科處刑罰，原審認為妥適，予以維持，未依刑法第
五十九條規定酌減其刑，尤無判決不適用法則之違法。上訴意旨
，對於原判決究竟如何違背法令，並未依據卷內資料為具體指摘
，徒憑己見，對於原審認事用法量刑職權之行使，任意爭辯，自
非適法之第三審上訴理由，其上訴違背法律上之程式，應予駁回
。
據上論結，應依刑事訴訟法第三百九十五條前段，判決如主文。
中    華    民    國  九十八  年    六    月   十八   日
                      最高法院刑事第十庭
                          審判長法官  花  滿  堂
                                法官  黃  正  興
                                法官  陳  東  誥
                                法官  林  錦  芳
                                法官  洪  昌  宏
      本件正本證明與原本無異
                                      書  記  官
中    華    民    國  九十八  年    六    月   十九   日
                                                    v


司法院資訊處製作；財團法人民間司法改革基金會備份。
